【裁判字號】    89,交上易,298
【裁判日期】    890609
【裁判案由】    過失致死
【裁判全文】
臺灣高等法院刑事判決                  八十九年度交上易字第二九八號
    上  訴  人  臺灣新竹地方法院檢察署檢察官
    被      告  乙○○
右上訴人，因被告乙○○過失致死案件，不服臺灣新竹地方法院，八十九年度交訴字
第一號，中華民國八十九年六月九日第一審判決（起訴案號：臺灣新竹地方法院檢察
署八十八年度偵字第八三二八號）提起上訴，本院判決如左：
    主      文
原判決撤銷。
乙○○從事業務之人，因業務上之過失致人於死，處有期徒刑陸月，緩刑貳年。
    事      實
一、乙○○為水攤販，平日以駕駛車號Ｗ七－五三三八號自用小貨車批貨，為從事
    駕駛業務之人，於民國八十八年五月二十八日上午五時二十分許，駕駛車號Ｗ七
    －五三三八號之自用小貨車，沿新竹市○○路由東往西方向行駛，途經自由路與
    經國路之交叉路口，應注意車前狀況，且依當時情形，又無不能注意之情事，適
    有酒後騎乘ＨＴＧ－三三三號重機車之呂兆鈞高速沿經國路由南往北方向行駛，
    乙○○因疏於注意該車駛近仍予左轉，致呂兆鈞閃煞不及，撞及其自用小貨車左
    後方而倒地，經送醫急救後仍因顱內出血不治死亡。
二、案經被害人之父甲○○訴由臺灣新竹地方法院檢察署檢察官偵查起訴。
    理      由
一、訊據被告固不否認在上述時地與被害人呂兆鈞之機車發生車禍，呂兆鈞並因而倒
    地送醫不治死亡之事不諱，惟矢口否認伊有過失，並辯稱是被害人之機車撞其車
    ，而其行車之方向為綠燈，對方闖紅燈亦為本件車禍發生之原因云云。惟查本件
    被害人呂兆鈞確因本件車禍死亡，已經檢察官督同檢驗員相驗屬實，有驗斷書、
    相驗屍體證明書及勘驗筆錄在卷足憑，另有道路交通事故調查報告表現場及車輛
    受損照片等附卷可佐。按行車應注意車前狀況，道路交通安全規則第九十四條第
    二項定有明文，本件事故自警方制作之道路交通事故調查報告表觀之，本件機車
    之碎片係散佈在經國路之外車道、自由路甫左轉之地方，並有照片一張在卷可查
    （見相卷第三頁及第十一頁），故本案撞擊點應在該處，並非在被告貨車所停之
    近中心分隔島處，而道路交通事故調查表亦附記有Ａ車（即肇事車輛）已移動，
    故被告應係在甫左轉時即遭撞上，而現場交叉口寬敞，視線並無阻礙，時值清晨
 ，被告如於左轉前稍加注意，本件車禍應不致發生，是不論被告是否有違反交通
    號誌左轉（因被害人已死亡及無目擊證人而無從調查），惟被告仍有疏未注意車
    前狀況過失之情事甚明，是上訴人所辯無過失云云，無非事後圖卸之飾詞，自非
    可採，雖被害人呂兆鈞在車禍前與友人飲酒作樂，清晨騎機車欲趕至學校，酒後
    駕車，嚴重違反規定，惟被害人縱有過失，仍不影響被告過失之成立，且其過失
    與被害人之死亡有相當因果關係，自應依法論科。
二、核被告所為係犯刑法第二百七十六條第二項業務過失致人於死罪，公訴人認係犯
    同條第一項之罪尚有未洽，起訴法條應予變更。又被告雖以行動電話報案並告知
    其姓名，惟查未向警員承認其肇事，業經被告於本院審理中陳明在卷，自不構成
    自首附此述明，原審不察，遽為被告無罪判決之諭知，自有未洽，是上訴人即公
    訴人上訴自有理由，應由本院將原判決撤銷改判。爰審酌被告之品行、犯後態度
    、本件車禍被害人亦有疏失及事後已與被害人之家屬達成民事和解（有和解契約
    書一份在原審卷可查）等一切情狀，量處其有期徒刑陸月，以示懲儆。末查被告
    前未曾受有期徒刑以上刑之宣告，有本院被告全國前案紀錄表一紙在卷可查，本
    次業務過失致人於死係偶發初犯，犯後已與被害人家屬和解，並賠償其八十萬元
    ，經此罪刑宣告當知警惕，應無再犯之虞，本院認所宣告之刑以暫不執行為適當
    ，併予宣告緩刑二年，以啟自新。
據上論斷，應依刑事訴訟法第三百六十九條第一項前段、第三百六十四條、第三百條
、第二百九十九條第一項前段，刑法第二百七十六條第二項、第七十四條第一款，罰
金罰鍰提高標準條例第一條前段，判決如主文。
本案經檢察官鄭龍照到庭執行職務。
中      華      民      國    八十九    年      八      月     十七     日
                              臺灣高等法院刑事第十庭
                                  審判長法  官  蔡  長  溪
                                        法  官  楊  貴  志
                                        法  官  溫  耀  源
右正本證明與原本無異。
如不服本判決應於收受送達後十日內向本院提出上訴書狀，其未敘述上訴之理由者並
得於提起上訴後十日內向本院補提理由書（均須按他造當事人之人數附繕本）。
                                        書記官  陳  明  琴
中      華      民      國    八十九    年      八   月     十九     日
附錄：本案論罪科刑法條全文
刑法第二百七十六條
因過失致人於死者，處二年以下有期徒刑、拘役或二千元以下罰金。
從事業務之人，因業務上之過失犯前項之罪者，處五年以下有期徒刑或拘役，得併科
三千元以下罰金。


司法院資訊處製作；財團法人民間司法改革基金會備份。
